【裁判字號】    88,訴,480
【裁判日期】    890609
【裁判案由】    違反毒品危害防制條例
【裁判全文】
臺灣新竹地方法院刑事判決                          八十八年度訴字第四八號
    公  訴  人  臺灣新竹地方法院檢察署檢察官
    被      告  丙○○
    選任辯護人  李晉安律師
右列被告因違反毒品危害防制條例案件，經檢察官提起公訴（八十八年度偵字第三四
○四號），本院判決如左：
    主  文
丙○○連續販賣第二級毒品，處有期徒刑柒年陸月。
    事  實
一、丙○○前於民國八十一年間，因違反肅清煙毒條例案件，經本院判處有期徒刑三
    年四月，經假釋交付保護管束後，又於八十四年、八十五年間分別因違反麻醉藥
    品管理條例案件，經本院判處有期徒刑四月、六月，前案之假釋經撤銷後與後案
    接續執行，甫於八十六年十一月二十五日假釋出獄交付保護管束，至八十八年一
    月三日保護管束期滿視為執行完畢（不構成累犯），猶不知悔改，竟意圖營利，
    基於概括之犯意，連續自八十七年五月間某日起至八十八年一月二十九日止，由
    乙○○以0000000000號電話與丙○○聯絡，約明在新竹地區之交貨地
    點、購買之數量，均以新台幣（下同）一千元販賣微量第二級毒品安非他命予乙○○，約販賣十次；又自八十七年十月間某日起至同年十二月下旬止，由丁○○
    、甲○○共同以上述行動電話與丙○○聯絡，約明在新竹縣竹東鎮○○道路路旁
    等地點，販賣二千元之第二級毒品安非他命（重量不定）予丁○○、甲○○，約
    販賣五次。嗣於八十八年一月三十日，為警於丁○○新竹縣竹東鎮○○路○段二
    六○巷二八弄十五號住處內，查獲安非他命施用器具一組，在乙○○新竹縣竹東
    鎮○○路○段二五八號，查獲安非他命一公克、施用毒品器具一組等物，始由其
    等供出上情。
二、案經新竹縣警察局橫山分局報請台灣新竹地方法院檢察署檢察官偵查起訴。
    理  由
一、訊據被告丙○○固坦認有與乙○○、丁○○、甲○○共同出資購買第二級毒品安
    非他命，且聯絡之方式、購買之地點均與上開證人所證相符，惟矢口否認有販賣
    安非他命之犯行，辯稱：係與其等共同出資向綽號「殺頭」者購買，並未獲利云
    云。經查：
（一）右開犯罪事實業據證人甲○○於警訊、檢察官偵查中及本院訊問時（偵字第三
      四○四號卷第三頁反面、二十七頁反面、本院八十九年一月二十四日、同年五
      月十八日訊問筆錄）、丁○○、乙○○於警訊、檢察官偵查時、本院訊問（同
      上偵查卷第五頁、第七頁、第二十八頁、本院八十九年一月二十四日、八十九
      年四月二十六日、同年五月十八日訊問筆錄）證述綦詳，且三人經本院隔離訊
      問時所證向被告購買安非他命之情節亦相符合。參以，三人自始均證稱，向被
      告購買安非他命時均係相約於路邊由被告丙○○駕車至約定地點，丙○○均坐
      於車內即將安非他交予證人，銀貨兩訖，且係因被告有門路始向其購買等語，
      顯見其等三人均係向被告購買安非他命，而非共同出資購買甚明。至證人乙○○、丁○○於本院訊問時，聽聞被告所為上述辯詞後，雖證稱，有時係先交付
      被告金錢後再取安非命、被告應未賺取差價等詞，惟證人乙○○、丁○○既均
      未曾向他人購買安非他命，且亦不知買得安非他命之重量，並據其等陳明在按
      ；則其等豈能得知被告並未賺取差價，是此證言顯係事後迴護被告之詞，洵不
      足採。
（二）至於被告丙○○自始即否認有販賣第二級毒品安非他命情事，致本院無從得知
      其購入安非他命之確實價格，進而與販出之價格為比較其是否有利得，惟販賣
      安非他命係屬違法行為，非可公然為之，不論是瓶裝或紙包之安非他命，均可
      任意分裝增減其數量，而每次買賣之價量，亦隨時依雙方關係之深淺、當時之
      資力、需求程度及對行情之認知等因素，機動地調整，販賣之利得，除經坦承
      犯行，或價量俱臻明確外，委難查得實情，職是之故，即使未經查得實際販賣
      利得，但除非別有事證，足認係依同一價量委賣轉售，確未牟利外，尚難執此
      遽認販賣毒品之證據有所未足，致知過坦承者難辭重典，飾詞否認者反得僥倖
      ，而失理之平。再參諸安非他命物稀價昂，且為政府嚴予取締之犯罪，以本件
      而論，被告與證人丁○○、甲○○均不相熟，甚且其二人尚不知被告之真實姓
      名，而以「小劉」相稱，直至在警局指認口卡後始知被告姓名，有警訊筆錄可
      按，被告與乙○○亦不熟稔等情，並據被告及證人乙○○、甲○○、丁○○陳
      明在卷，其等彼此之間並非親故知友，苟無利得，豈有甘冒重刑，而以原價買
      賣安他命之理，故被告販入之價格必較所販出之價格低廉，而從中賺取差價牟
      利之營利意圖等情，已昭然若揭。此外，復有扣案之安非他命一公克及施用毒
      品器具一組足參，本件事證明確，被告犯行堪以認定，應依法論科。
二、按安非他命為毒品危害防制條例第二條第二項第二款之第二級毒品，被告販賣安
    非他命予證人甲○○、丁○○、乙○○，核其所為係犯同條例第四條第二項之販
    賣第二級毒品罪。被告所為數行為，時間緊接，犯罪構成要件相同，顯係出於概
    括之犯意為之，應依連續犯之規定論以一罪，並依法加重其刑。其持有安非他命
    之行為應為販賣安非他命之行為吸收，不另論罪。爰審酌毒品戕害國民身心，被
    告不顧法令禁止，仍然販賣他人施用，其販賣毒品之次數甚夥，兼衡其犯後坦認
    部分犯行，態度尚佳，已有悔改之意等一情狀，量處如主文所示之刑。
據上論斷，應依刑事訴訟法第二百九十九條第一項前段，毒品危害防制條例第四條第
二項，刑法第十一條、第五十六條，判決如主文。
本案經檢察官黃仁宏到庭執行職務。
中      華      民      國    八十九    年      六      月      九      日
                              臺灣新竹地方法院刑事第一庭
                                    法  官    滕  治  平
右正本證明與原本無異。
如不服本判決，應於判決送達後十日內向本院提出上訴狀( 應附繕本 )，上訴於
臺灣高等法院。
                                    書記官    彭  玟  源
中      華      民      國    八十九    年      六      月      九      日
附錄法條：
毒品危害防制條例第四條第二項
製造、運輸、販賣第二級毒品者，處無期徒刑或七年以上有期徒刑，得併科新臺幣七
百萬元以下罰金。


司法院資訊處製作；財團法人民間司法改革基金會備份。
